灣桃園地方法院小額民事判決
111年度壢保險小字第540號
原      告  泰安產物保險股份有限公司

法定代理人  李松季  
訴訟代理人  謝騏任  
被      告  林銘萱  
訴訟代理人  鄭弘鈞  
上列當事人間請求損害賠償(交通)事件，本院於民國111年11月2
2日言詞辯論終結，判決如下：
    主    文
原告之訴駁回。
訴訟費用由原告負擔。
    理由要領
一、本件依民事訴訟法第436條之18第1項規定，除下列理由要領
    外，僅記載主文，其餘省略。
二、原告主張：被告於民國111年5月27日18時許，駕駛車牌號碼
    000-0000號自用小客車(下稱被告車輛)，於進入桃園市楊梅
    區延平路地下停車場處時(下稱系爭停車場)，因未保持安全
    間隔，不慎碰撞欲駛出系爭停車場，由原告所承保、訴外人
    吳巧玲所有及駕駛之車牌號碼000-0000號自用小客車(下稱
    系爭車輛)，致系爭車輛受有損害（下稱系爭事故）。嗣經
    原告依保險契約理賠維修費用新臺幣（下同）55,832元(含
    工資10,902元、零件44,930元)，並就零件部分經計算折舊
    後，爰依保險法第53條及侵權行為法律關係請求被告賠償等
    語。並聲明：被告應給付原告15,395元，及自起訴狀繕本送
    達被告翌日起至清償日止，按年息5%計算之利息。
三、被告則以：被告見系爭車輛時，已即時煞車，系爭車輛卻未
    禮讓上坡之被告車輛，兩車始發生碰撞，被告應無過失等語
    置辯，並聲明：原告之訴駁回。　　　
四、是依上開說明，以下僅就被告是否應負損害賠償責任，記載
    理由要領如下：　　
(一)按汽車、機車或其他非依軌道行駛之動力車輛，在使用中加
    損害於他人者，駕駛人應賠償因此所生之損害，但於防止損
    害之發生，已盡相當之注意者，不在此限，民法第191條之2
    定有明文。而此條規定，乃舉證責任倒置之規定，損害賠償
    採「推定過失責任」，除當事人得舉證證明其於防止損害之
    發生已盡相當之注意者外，凡動力車輛在使用中加損害於他
    人者，即應負賠償責任。次按汽車除行駛於單行道或指定行
    駛於左側車道外，在未劃分向線或分向限制線之道路，應靠
    右行駛；汽車在峻狹坡路交會時，下坡車應停車讓上坡車先
    行駛過，道路交通安全規則第95條第1項前段、第100條第3
    款分別定有明文。本件系爭停車場之斜坡車道，雖非傳統定
    義之道路範圍，然仍屬供特定多數人通行之地，上開道路交
    通安全規則揭示之駕駛規範，仍得作為汽車駕駛人會車時是
    否盡注意義務之判斷依據。
(二)系爭事故之發生過程，經本院當庭勘驗證物袋錄影檔，勘驗
    結果如下:被告車輛為上坡欲行駛離開停車場，系爭車輛為
    下坡車輛，兩車於接近出口坡道發生碰撞（見本院卷第39頁
    反面），依上開勘驗結果，足認被告車輛屬於上坡車，並已
    靠右行駛，系爭車輛則屬下坡車輛，且於系爭事故發生前，
    系爭車輛位於坡道出入口時已可見被告車輛行駛於上坡車道
    中，故依上開規定，路權應歸屬被告，即下坡之系爭車輛，
    應禮讓上坡之被告車輛先行駛越，以避免兩車發生碰撞，系
    爭車輛卻未為之，仍逕行駛入坡道，始肇生系爭事故，自難
    認被告就本件事故之發生有何過失可言。此外，原告復未能
    就被告有何過失行為舉證以實其說，原告主張，自屬無據，
    要無可採。
中　　華　　民　　國　　111 　年　　12　　月　　15　　日
                         中壢簡易庭法  官  江碧珊
以上為正本係照原本作成。
如不服本判決，須以違背法令為理由，於判決送達後二十日內向
本庭（桃園市○○區○○路0 段000 號）提出上訴狀。（須按他造當
事人之人數附繕本）。如委任律師提起上訴者，應一併繳納上訴
審裁判費。
中　　華　　民　　國　　111 　年　　12　　月　　15　　日
                                         書記官  張育誠